【裁判字號】    95,重上,534
【裁判日期】    970709
【裁判案由】    損害賠償
【裁判全文】
臺灣高等法院民事判決                 95年度重上字第534號
上  訴  人  甲○○
            乙○○
共      同
訴訟代理人  高奕驤律師
            林小燕律師
            周燦雄律師
            蔡炳楠律師
被  上訴人  億光電子（香港）有限公司
            （EVLITEELEC-TRONICS CO., LIMITED）
法定代理人  戊○○
訴訟代理人  謝清福律師
上列當事人間損害賠償事件，上訴人對中華民國95年9 月12日臺
灣板橋地方法院94年度重訴字第286 號第一審判決提起上訴，本
院於中華民國97年6 月25日言詞辯論終結，判決如下：
    主      文
原判決廢棄。
被上訴人在第一審之訴及假執行之聲請均駁回。
第一、二審訴訟費用由被上訴人負擔。
    事實及理由
一、被上訴人主張：上訴人甲○○於民國（以下未載西元者均相
    同）85年起至89年12月止，受臺灣億光電子工業股份有限公
    司（下稱臺灣億光公司）指派，擔任該公司所轉投資之伊公
    司及廣州恆光電子有限公司（下稱廣州恆光公司）之總經理
    ，為從事業務之人，竟與其配偶即上訴人乙○○共同基於意
    圖為自己不法所有之概括犯意聯絡，先後利用某不知情之員
    工，於如附表所示之時間，在伊公司內部傳票上簽載如附表
    所示之匯款名義，自伊公司如附表所示帳戶匯出如附表所示
    金額（分別為港幣80萬元、港幣100 萬元、美金6 萬元、美
    金10萬元，下稱系爭4 筆款項）至上訴人乙○○如附表所示
    在臺灣之帳戶，而侵占上訴人甲○○對於業務上所持有伊公
    司之公款。上訴人上開業務侵占行為，經臺灣板橋地方法院
    以93年度易字第248 號刑事判決，判處上訴人各有期徒刑1
    年4 月，並經本院以95年度上易字第1028號判決上訴駁回，
    上訴人乙○○緩刑4 年確定。核上訴人之行為，顯係共同侵
    權行為，依民法第184 條、第185 條之規定，應負連帶賠償
    責任。且上訴人純因侵占而不當獲得系爭4 筆款項，並無法
    律上之原因而受利益，致伊公司受有損害。爰依侵權行為及
    不當得利之法律關係，聲明求為判決：(一)上訴人應連帶給付
    被上訴人港幣80萬元、港幣100 萬元、美金6 萬元、美金10
    萬元，及依序自87年9 月3 日、87年12月17日、88年5 月15
    日及88年10月16日起，均至清償日止，按週年利率5%計算之
    利息。(二)願供擔保請准宣告假執行。（原審為上訴人敗訴之
    判決，上訴人不服，提起上訴），並答辯聲明：上訴駁回。
二、上訴人則以：上訴人甲○○並非動支系爭4 筆款項之最後決
    策者，系爭4 筆款項均須經被上訴人公司當時董事長葉寅夫
    之核可，始得動支。上訴人甲○○匯出系爭4 筆款項至上訴
    人乙○○之帳戶，均係基於公務上之原因（其中附表編號一
    港幣80萬元，係為支付廣州恆光公司大同村新廠建築師設計
    費人民幣55萬元〔折合新臺幣220 萬元〕、風水地理師蔣美
    美勘輿費新臺幣100 萬元、風水地理師丁怡芳勘輿費〔捐款
    震勝宮〕新臺幣30萬元，三者合計新臺幣350 萬元，餘額作
    為赴大陸4 次勘輿之交通費及餐飲費補助；附表編號二港幣
    100 萬元，係為廣州恆光公司支付包商陳耀輝之裝潢工程款
    ，陳耀輝將款項委託上訴人乙○○在臺灣為其投資理財；附
    表編號三美金6 萬元，係償還上訴人甲○○於87年10月間為
    廣州恆光公司代墊人民幣50萬元，解決大陸人士王昆率武警
    圍廠事件之費用；附表編號四美金10萬元，乃廣州恆光公司
    於88年初委託尚品工業有限公司〔下稱尚品公司〕開立腳架
    模具1 套之費用，由上訴人乙○○先代墊分兩次共交付尚品
    公司負責人游木金之配偶楊素香新臺幣310 元），非無法律
    上原因，上訴人亦未受有任何利益。且上訴人甲○○所匯款
    項，業經被上訴人簽發invoice 與廣州恆光公司請款沖銷，
    該4 筆應付款已由廣州恆光公司還款沖銷完畢。被上訴人及
    廣州恆光公司之帳務，業經內部稽核人員及安侯建業會計師
    事務所查核通過。上訴人並無侵占被上訴人財物之共同侵權
    行為，刑事部分雖遭法院判決有罪確定，惟該刑事判決之推
    論不當，不應作為本件民事訴訟認定事實之基礎。另上訴人
    甲○○於西元1997年7 月至西元1998年12月間，為籌措被上
    訴人及廣州恆光公司所需資金，曾6 度簽發個人港幣支票指
    明受款人為被上訴人，總計貸與被上訴人港幣345 萬元，至
    今尚未受償，系爭4筆款項約折合港幣304 萬8,000元，上訴
    人甲○○對於被上訴人所享有之債權，足資抵銷被上訴人之
    請求等語，資為抗辯。並上訴聲明：(一)原判決廢棄。(二)被上
    訴人在第一審之訴及假執行之聲請均駁回。
三、本院依職權調閱上訴人業務侵占案件全卷。
四、被上訴人主張上訴人甲○○自85年起至89年12月止，受臺灣
    億光公司指派，擔任被上訴人總經理，於西元1998年9月2日
    起至西元1999年10月15日止之期間，由被上訴人帳戶匯出系
    爭4 筆款項至上訴人乙○○在臺灣之帳戶。上訴人甲○○、
    乙○○二人因共犯業務侵占罪，業經法院判處各有期徒刑1
    年4 月，上訴人乙○○緩刑4 年確定等事實，業據提出臺灣
    板橋地方法院93年度易字第248號及本院95年度上易字第102
    8 號刑事判決為證（見原審卷第10頁至第32頁、第185 頁至
    第209 頁），復為上訴人所不爭執，堪信為真正。至被上訴
    人主張上訴人有侵占系爭4 筆款項之行為，則為上訴人所否
    認，並以上開情詞置辯。本院應審酌者厥為：(一)上訴人有無
    侵占系爭4 筆款項？(二)被上訴人依侵權行為及不當得利之法
    律關係請求上訴人負損害賠償責任（被上訴人於原審起訴，
    主張上訴人有業務侵占之侵權行為，致其受有財產上之損害
    ，請求上訴人損害賠償，經上訴人為時效抗辯後，另依不當
    得利之法律關係，請求上訴人返還所受利益），有無理由？
    茲分述如下：
  (一)上訴人有無侵占系爭4筆款項？
    (1)按請求履行債務之訴，除被告自認原告所主張債權發生原
      因之事實外，應先由原告就其主張此項事實，負舉證之責
      任，必須證明其為真實後，被告於其抗辯事實，始應負證
      明之責任，此為舉證責任分配之原則（最高法院43年臺上
      字第377 號判例意旨參照）。又民事訴訟如係由原告主張
      權利者，應先由原告負舉證之責，若原告先不能舉證，以
      證實自己主張之事實為真實，則被告就其抗辯事實即令不
      能舉證，或其所舉證據尚有疵累，亦應駁回原告之請求（
      最高法院17年上字第917 號判例意旨參照）。至刑事訴訟
      所調查之證據，及刑事訴訟判決所認定之事實，非當然有
      拘束民事訴訟判決之效力，亦經最高法院著有38年穗上字
      第87號判例可資參照。
    (2)證人即廣州恆光公司財務部主管劉衿宏（原名劉欽銓）於
      刑事第一審審理時證稱：「（問：臺灣總公司和廣州恆光
      公司的核決權限表是否相同？）不是。」（見本院卷(一)第
      54頁背面），核與證人即當時任廣州恆光公司會計部副理
      之丙○○於本院行準備程序時到庭結證：「我任職後，有
      針對恆光公司訂定對大陸的核決權限，是依據總公司權限
      表再做修改而訂立，是不同的表格，其重點為子公司核決
      權限低於總公司的核決權限。系爭4 筆應該屬於總公司總
      經理級以上主管的權限。我任職期間總公司總經理、董事
      長皆為葉寅夫。系爭4筆金額超過恆光總經理簽核權限，
      依簽核權限來看，應該由董事長簽核」等語（見本院96年
      9 月6 日準備程序筆錄第4 頁）相符；參以臺灣億光公司
      於西元1998年4 月16日修訂之核決權限表1.1 版（以下簡
      稱臺灣億光公司核決權限表1.1 版）所載之幣別為新臺幣
      ，與大陸地區及香港地區分別流通之幣別為人民幣及港幣
      ，均有不同，可見被上訴人和廣州恆光公司於87年、88年
      所使用之內部核決權限表，並非被上訴人所提出臺灣億光
      公司核決權限表1.1 版，乃另有適用於大陸地區及香港地
      區之核決權限表。而依卷附由丙○○製作之廣州恆光公司
      西元1999年半年報（1至6月），其中關於財務部檢討事項
      說明之「資金支出簽核權限」欄記載：「目前恆光廠凡支
      出金額在1,000 以下（不含1,000） 者，由副廠簽核；超
      過1,000 以上（含1,000） 者須由總經理簽核，經與丁總
      經理討論後擬訂定新核決權限如下：……；1,000 <=支出
      金額<250,000者由總經理審核；250,000 <=支出金額者由
      董事長審核」（以上幣別均為人民幣，見本院卷(一)第78頁
      ），當時廣州恆光公司支出金額在人民幣25萬元以上者，
      須簽報由斯時擔任廣州恆光公司董事長職務之葉寅夫審核
      批准後，始得支付。系爭4 筆款項金額分別為港幣80萬元
      、港幣100 萬元、美金6 萬元及美金10萬元，各筆金額均
      逾人民幣25萬元，上訴人甲○○抗辯伊非動支系爭4 筆款
      項之最後決策者，自堪採據。至被上訴人提出之香港上海
      匯豐銀行匯款單2紙、臺灣銀行香港分行及上海銀行MONGK
      OK分行匯款單各1 紙，雖能證明系爭4 筆款項係經由上開
      各銀行匯入上訴人乙○○之帳戶，惟並無從證明上訴人有
      侵占公款之行為。又依會計常態，有入帳必有憑證，被上
      訴人既提出4 紙傳票，可見系爭4 筆款項之支出均有入帳
      ，被上訴人空稱查無憑證，屬變態事實，自應由被上訴人
      負舉證責任。況卷附被上訴人之發票（invoice）3紙係由
      被上訴人所簽發，供作廣州恆光公司沖帳之用，其上均載
      明款項之用途，而廣州恆光公司亦據該等發票分別製作傳
      票記入會計帳冊完成沖帳程序，如廣州恆光公司認為該等
      款項不該支出，即不可能准予沖帳。是被上訴人於刑事侵
      占案件所提出之上開匯款單、傳票及發票（invoice） ，
      均尚未足以證明上訴人有被上訴人所指之侵占公款行為。
    (3)被上訴人雖援證人即臺灣億光公司稽核人員己○○於92年
      7 月23日偵查中所證述：其於91年8 月間稽核時，未發現
      系爭4 筆款項之會計憑證等語為證據，惟查，該證詞尚無
      從證明系爭4 筆款項於87年間入帳及88年間核銷之際即無
      會計憑證存在；且如於入帳及核銷當時無會計憑證，顯不
      可能通過會計審查、母公司之稽核及會計師之查核（按臺
      灣億光公司與其子公司即被上訴人及廣州恆光公司於88年
      及87年12月31日之合併資產負債表，暨截至各該日止之88
      年度及87年度之合併損益表、合併股東權益變動表及合併
      現金流量表等，均委託安侯建業會計師事務所〔以下簡稱
      KPMG〕會計師查核完竣，並於臺灣億光公司89年3 月發行
      之88年報中公開揭示〔見本院卷(一)第98頁〕。臺灣億光公
      司於88年10月申請股票在臺灣證券交易所上市時，依證券
      交易法編制公開說明書，在「內部控制制度會計師審查報
      告」中載明：「億光電子工業股份有限公司88年3 月15日
      謂其與財務報導有關及與保障資產安全〔使資產不致在未
      經授權之情況下取得、使用及處分〕有關之內部控制制度
      ，於87年1 月1 日至87年12月31日，係有效設計及執行之
      聲明，業經本會計師予以審查完竣」，並經KPMG會計師蔡
      添源、黃耀明簽名於上〔見本院卷(一)第99頁背面〕。且KP
      MG製作之香港億光公司87年度進銷貨調節表，亦載明「核
      至香港億光（EI）與臺北億光對帳表相符」、「核至香港
      億光、大陸恆光報告相符」、「核至億光電子87年度W/P
      相符」等手稿字句〔見本院卷(一)第100 頁背面〕，可見香
      港億光公司及廣州恆光公司之全部支出等會計資料及相關
      帳冊單據憑證，均經會計師查核完竣）。而綜觀於刑事庭
      第一審審理時證人己○○所證述：「（問：依據此書面記
      載，你說找不到這4 筆匯款的憑證，其經過如何？）因為
      香港億光的invoice 上面有記載這4 筆匯款的事由，我必
      須到恆光去找這4 筆匯款發生原因的紀錄，但是在恆光部
      分我也有看到傳票及香港億光的invoice ，而沒有其他相
      關的單據。」（見本院卷(一)第75頁背面）、證人梁如瓊所
      證稱：「（問：臺灣總公司的人有無常派人到大陸查帳？
      ）有。（問：是否有固定人員及固定時間還是沒有固定？
      ）大約有1 個月或是3 個月就有臺北的人員去查，半年會
      有安侯會計師人員去查，年底還有當地的會計師及安侯人
      員去查。（問：通常查完帳之結果會不會告訴你們？）臺
      北總公司派人來查之後，會有稽核報告出來，半年安侯查
      的時候也有稽核報告出來，年底當地會計師和安侯會計師
      也都有報表出來。（問：如果這4 筆錢是被告丁侵占，是
      否表示大陸恆光的帳目會留下4 筆應付帳款？）是的。（
      問：在你離職之前上面所提到之相關4 張發票，是否還有
      應付帳款未付的情形？）沒有。」（見本院卷(一)第91頁、
      第93頁背面），及證人劉衿宏所證稱：「（問：這是否為
      香港億光公司開給廣州恆光公司的in voice？）是的。（
      問：為什麼要開這種invoice？）沖帳用的。（問：沖帳
      的意思，是當廣州恆光公司要支付款項給香港億光公司的
      時候所用的？）是的。（問：在臺灣稽核室是如何稽核大
      陸及香港的帳務？）香港都是丁○○稽核，大陸就是看它
      的財報。」、「（問：臺灣總公司有派員定期到大陸及香
      港查帳嗎？）去大陸是定期的，香港就是每年年底才去的
      。（問：這4 筆張，假如被被告甲○○匯走，大陸的帳上
      會顯示如何？）帳上會有其他應付款。（問：到你離職時
      ，有無其他應付款仍然存在？）沒有看到。（問：沒有看
      到的意思是說沒有保留其他應付款的帳？）是的。」（見
      本院卷(一)第57頁、第58頁背面及第66頁）等語，倘系爭4
      筆匯款之原始憑證單據自始欠缺而與被上訴人公司之內部
      簽核作業程序不符，則於當年度內部稽核時，理應由臺灣
      億光公司內部稽核人員丁○○及時發現缺漏，然證人丁○
      ○已於本院行準備程序時到庭證稱奉派前去抽查帳務時並
      未發現（見本院卷(一)第209 頁背面至第210 頁）。況被上
      訴人遲至上訴人甲○○離職2 年後，始發現有如附表所示
      之鉅額資金欠缺單據憑證，亦與常情有違。堪徵上訴人抗
      辯系爭4 筆款項係廣州恆光公司應支付之款項，因兩岸尚
      未開放通匯，遂藉由被上訴人代替廣州恆光公司支付至位
      於臺灣之上訴人乙○○帳戶，再由被上訴人簽發invoice
      與廣州恆光公司請款沖銷，且系爭4 筆應付款均已由廣州
      恆光公司還款沖銷完畢等情非虛。被上訴人於銀行之存款
      ，既然進出之帳目平衡，資金並未減少，即未受有損害，
      顯難認上訴人對被上訴人有不法之侵權行為。
    (4)卷附廣州恆光公司幹部陳登學於西元1999年4 月及9 月之
      工作報告，分別登載：「2 日前將本月6 日要付款的應付
      帳款請款到出納處」、「5 日簽回臺北，香港對帳表」、
      「6 日與出納對好上月現金，銀行流量帳」（見本院卷(一)
      第79頁）、「一、應付帳款請款：2 日前按時將本月6 日
      要付款的應付帳款請款到出納處，以利出納有充足的時間
      開支票寫匯款單等，6 日方可準時付款。」、「二、應付
      帳款對帳：月初緊催臺北，香港對帳表及國內請款，5 日
      準時簽回國外對帳表」（見本院卷(一)第80頁）；參以證人
      劉衿宏於刑事第一審審理時所證述：「（問：廣州恆光公
      司如何作業？）申請之流程為申請人、主管、部門主管、
      會計、廠長、核准、財務主管、出納，全部都完成之後，
      再傳給臺北核准，最後才能支付。（問：你剛才說再傳給
      臺北核准是逐一傳送還是彙總後再傳？）例行性的支出，
      就是寫一張表單傳給臺北，突發性的就個別傳回臺北。（
      問：傳給臺北哪裡？）傳到財務部，他們會轉呈給董事長
      。（問：廣州財務部如何確認為董事長核准過？）第一他
      會簽名，第二臺北財務部會告知。（問：你剛才的意思是
      說董事長會簽名之後，再傳給你們？）是的，他簽名之後
      ，會給臺北財務部，財務部再傳給我們，並且告知我們」
      等語（見本院卷(一)第56頁背面），可見廣州恆光公司須按
      月將應付帳款回傳臺灣億光公司對帳，俟臺灣億光公司核
      對廣州恆光公司之請款紀錄確認後，簽回傳給廣州恆光公
      司核准簽名後，始能支付應付款項。換言之，廣州恆光公
      司系爭4 筆款項之請款程序，須由臺灣億光公司董事長兼
      總經理葉寅夫之核可，上訴人甲○○始能獲得歸墊給付。
      被上訴人於刑事程序雖指稱依廣州恆光公司及被上訴人組
      織圖顯示，上訴人甲○○為被上訴人之最高負責人云云，
      然該組織圖係行政系統指揮監督之架構，而非財務核決之
      權限，被上訴人上開所指，尚與事實不符。至依臺灣億光
      公司生產事業處組織圖（見本院卷(一)第83頁）之記載，上
      訴人甲○○雖兼任臺灣億光公司之資深副總經理，為廣州
      恆光公司及其他生產業務部門之主管，惟觀諸該組織圖左
      下方處有葉寅夫之簽名核准，顯然該組織圖之生效仍須經
      由董事長葉寅夫之核准，益徵上訴人甲○○斯時並非廣州
      恆光公司及被上訴人財務動支之最高核准權限者。斯時香
      港億光公司及廣州恆光公司簽核動支系爭4 筆款項之權限
      ，事前既須經臺灣億光公司董事長兼總經理葉寅夫核決，
      且動支後之財務會計作業亦經臺灣億光公司查核確認無誤
      ，上訴人抗辯並無侵吞被上訴人公款之不法情事，堪予採
      信。
    (5)上訴人上開所抗辯如附表編號一至三等3 筆款項匯出之用
      途，於刑事庭審理中除提出臺灣銀行外匯水單、新廠建設
      報告、設計費收據、「震勝宮」感謝狀、和解協議書、陳
      耀輝90年12月8 日聲明書、廠房外觀照片、丁大嫂投資日
      記帳、律師見證書、退款確認書等為證外，並經證人陳耀
      輝、蔣美美、丁怡芳、鄭儲奇等人於刑事第一審審理時分
      別到庭證述明確，雖證人與上訴人就付款緣由、細節之說
      詞未完全吻合，惟被上訴人公司既有上開必需支付款項之
      事由，而未見其他帳載支出，尤徵上訴人之所辯非虛。另
      上訴人抗辯如附表編號四匯款之用途，業據提出尚品公司
      製作之腳架模具圖例及照片可證（見本院卷(一)第96頁）。
      該模具於製作完成後，於88年5 月連同臺灣億光公司之其
      他貨品運往香港，經陸運送往廣州恆光公司工廠製造產品
      ，出售予廣州恆光公司在大陸之客戶南北公司。而因尚品
      公司負責人游木金之配偶楊素香身體患病，急需費用應付
      醫療開銷，要求儘速取得開模費用，上訴人甲○○始囑上
      訴人乙○○在臺先行支付，上訴人乙○○則於88年6 月至
      同年10月間陸續代墊新臺幣300 萬元，並經被上訴人於88
      年10月15日匯款歸墊返還上訴人乙○○美金10萬元。惟經
      楊素香依當時匯率計算，該筆開模費用尚差新臺幣18萬元
      餘（西元1999年10月15日之匯率為1美金兌換新臺幣31.84
      元），楊素香僅要求收付新臺幣310萬元 ，上訴人乙○○
      另提領現金新臺幣10萬元交付楊素香，楊素香並開立共收
      訖美金10萬元之收據交予上訴人乙○○（見本院卷(一)第97
      頁）等情，業據證人游木金於刑事庭審理時結證屬實，核
      與商場交易習慣無違，亦可認該筆匯款乃上訴人基於先行
      墊付廣州恆光公司之開模費用，嗣再向廣州恆光公司請求
      支付而起，並非上訴人有不法侵占被上訴人公款情事。
    (二)被上訴人依侵權行為及不當得利之法律關係請求上訴人負
      損害賠償責任，有無理由？
      上訴人甲○○自被上訴人公司匯出系爭4 筆款項至上訴人
      乙○○之帳戶，業經被上訴人簽發invoice 與廣州恆光公
      司請款沖銷，該4 筆應付款即已由廣州恆光公司還款沖銷
      完畢，且均係基於公務上原因所匯付，已如上述，上訴人
      即未共同侵占上訴人甲○○對於業務上所持有被上訴人公
      司之款項。被上訴人依侵權行為及不當得利之法律關係請
      求上訴人連帶負損害賠償責任，姑不論前者已罹於2 年時
      效，被上訴人之請求均屬無據，不應准許。原審未察，遽
      為上訴人敗訴之判決，尚有違誤。上訴人提起上訴論旨指
      摘原判決不當，為有理由，應由本院將原判決廢棄，改判
      如主文第2 項所示。又被上訴人之請求既不應准許，其假
      執行之聲請即失所附麗，應併予駁回。
五、本案事證已臻明確，兩造其餘主張陳述及所提之證據，經本
    院審酌後，與判決之論斷不生影響，爰不逐一論駁。
據上論結，本件上訴為有理由，依民事訴訟法第450 條、第78條
，判決如主文。
中    華    民    國    97    年    7     月    9     日
                    民事第十二庭
                        審判長法  官  陳駿璧
                              法  官  王仁貴
                              法  官  王麗莉
正本係照原本作成。
如不服本判決，應於收受送達後20日內向本院提出上訴書狀，其
未表明上訴理由者，應於提出上訴後20日內向本院補提理由書狀
（均須按他造當事人之人數附繕本）上訴時應提出委任律師或具
有律師資格之人之委任狀；委任有律師資格者，另應附具律師資
格證書及釋明委任人與受任人有民事訴訟法第466條之1第1項但
書或第2項（詳附註）所定關係之釋明文書影本。
中    華    民    國    97    年    7     月    10    日
                              書記官  劉美垣
附註：
民事訴訟法第466條之1（第1項、第2項）：
對於第二審判決上訴，上訴人應委任律師為訴訟代理人。但上訴
人或其他法定代理人具有律師資格者，不在此限。
上訴人之配偶、三親等內之血親、二親等內之姻親，或上訴人為
法人、中央或地方機關時，其所屬專任人員具有律師資格並經法
院認為適當者，亦得為第三審訴訟代理人。
附表 ：
┌──┬─────┬─────┬─────┬────┬─────┐
│編號│ 匯款日期 │匯款人（香│收款人（李│匯款名義│匯款金額  │
│    │          │港億光公司│玉梅）帳號│        │          │
│    │          │）帳號    │          │        │          │
├──┼─────┼─────┼─────┼────┼─────┤
│ 一 │1998.09.02│香港上海匯│臺灣銀行板│中國工廠│港幣      │
│    │          │豐銀行1931│橋分行0270│設計預付│800,000元 │
│    │          │00000000  │00000000  │款      │          │
├──┼─────┼─────┼─────┼────┼─────┤
│ 二 │1998.12.16│臺灣銀行香│同上      │中國新工│港幣      │
│    │          │港分行1140│          │廠裝潢材│1,000,000 │
│    │          │00000000  │          │料預付款│元        │
├──┼─────┼─────┼─────┼────┼─────┤
│ 三 │1999.05.14│香港上海匯│花旗銀行00│中國客戶│美金      │
│    │          │豐銀行1931│00000000  │求償    │60,000元  │
│    │          │00000000  │          │        │          │
├──┼─────┼─────┼─────┼────┼─────┤
│ 四 │1999.10.15│上海商業銀│同上      │中國新工│美金      │
│    │          │行MONGKOK │          │廠預付款│100,000元 │
│    │          │分行329180│          │        │          │
│    │          │33878     │          │        │          │
└──┴─────┴─────┴─────┴────┴─────┤


司法院資訊處製作；財團法人民間司法改革基金會備份。
